臺灣高等法院刑事判決　　　　　　　　　　　　　　九十三年度上易字第八一０號
　　上　訴　人
　　即　被　告　甲○○
右上訴人，因竊盜案件，不服臺灣士林地方法院，九十二年度易字第六八一號，中華
民國九十三年二月十八日第一審判決（起訴案號：臺灣士林地方法院檢察署九十二年
度偵字第八三三０號）提起上訴，本院判決如左：
    主  文
原判決撤銷。
甲○○共同踰越牆垣及安全設備竊盜，累犯，處有期徒刑壹年肆月。
扣案之手套乙雙沒收。
    事  實
一、甲○○於民國（下同）九十年間，曾因詐欺、搶奪等案件，經臺灣板橋地方法院
    分別判處有期徒刑五月、十月，嗣定其應執行刑為一年一月。又因竊盜案件，於
    九十年間經臺灣桃園地方法院判處有期徒刑一年，與其前揭有期徒刑一年一月合
    併執行，應執行有期徒刑二年一月。嗣執行中經假釋，於九十二年六月二十一日
    假釋期滿未經撤銷假釋，其未執行之刑以已執行完畢論。詎其猶不知悔改，與陳
    子軒（另以簡易判決處刑）基於共同意圖為自己不法所有之犯意聯絡，於九十二
    年八月二十七日凌晨三時許，由甲○○駕駛其弟汪義平所有之Ｚ八─三七九七號
    自用小客車搭載陳子軒，至臺北市○○區○○街、吉利街一帶後，下車步行尋找
    作案目標，嗣選定西安街二段一九五號乙○○經營之聲豪汽車商行為行竊對象後
    ，即由陳子軒在外把風，甲○○則逾越商行外之圍牆，並徒手卸下具有防閑功能
    之鋁窗安全設備，進入其內竊取汽車輪胎九個、諾基亞牌行動電話一支、鑰匙十
    二組、統一發票三十二張、硬幣五百三十一元，並逐一將竊得之輪胎五個從窗口
    遞出，交由在外接應之陳子軒，要其先放置於商行附近立農街一段四二五巷六號
    前，陳子軒依言搬放輪胎四個，於搬運第五個輪胎時跌倒，而將該輪胎留置於商
    行旁之防火巷內。嗣甲○○並自行自商行之小鐵門搬出輪胎四個，隨即駕駛前揭
    自用小客車至商行前，與陳子軒二人合力將輪胎搬上自用小客車內排放，甲○○
    並將其餘竊得之行動電話、鑰匙、統一發票、硬幣等放置於自用小客車右前座下
    黑色提袋內。嗣同日上午七時許，甲○○駕駛該自用小客車欲至立農街繼續搬運
    其餘輪胎之際，因民眾報案，經警在西安街二段一六五號前攔查，於車內查獲諾
    基亞牌行動電話一支、鑰匙十二組、統一發票三十二張、硬幣五百三十一元等贓
    物，並扣得陳子軒所有供行竊所用之手套一雙、非甲○○、陳子軒等所有之手電
    筒一支。
二、案經臺北市政府警察局北投分局報請臺灣士林地方法院檢察署檢察官偵查起訴。
    理  由
一、訊據上訴人即被告甲○○矢口否認有何竊盜犯行，辯稱：係陳子軒打電話給伊，
    叫伊幫他搬東西，伊載陳子軒到現場，陳子軒和其朋友說要載那些輪胎，伊在車
    上等，陳子軒將四個輪胎搬上車，他朋友表示旁邊還有四個，要全部八個一起載
    ，伊等要回來搬時，警察就來了。至於行動電話、硬幣、鑰匙、發票等，是陳子
    軒的朋友拿一個包包給他，裡面就有這些東西云云。惟查：右揭事實，業據共犯
    陳子軒於警訊、偵查及原審調查時供述綦詳，互核相符，並核與被害人即聲豪汽
    車商行之負責人乙○○指訴之情節相合。被告對其與陳子軒共同竊盜之事實，亦
    於警訊及偵查時供認不諱，其於警訊時稱：伊開車開到北投區○○街與吉利街口
    ，將車子停好，用走路尋找目標，伊找目標（聲豪汽車商行）修理廠，伊從該廠
    後面防火巷爬上矮牆，徒手將門窗拆下拿給陳子軒；當時帶手電筒一支及棉織手
    套乙雙；有五個輪胎由伊進入窗戶搬出交由在外陳子軒接應，另外四個是由伊從
    該修理廠大門旁小鐵門搬出放置在門口。伊去找陳子軒叫他把四個輪胎先搬至北
    投區○○街○段四二五巷六號前擺放，並告訴他伊要去開車，叫他在該修理廠門
    口等，伊車開到修理廠門口後，由陳子軒將四個輪胎放置在伊所駕駛車後座，伊
    在車內協助擺放整齊；伊在修理廠辦公室內辦公桌抽屜內偷走諾基亞手機乙支、
    硬幣約五百多元，及鑰匙一大串；手套是在途中陳子軒下車到便利商店買給伊用
    的；分工情形是他負責在外把風，由伊進入行竊等語。嗣其於檢察官偵訊時亦稱
    ：由伊進去偷，由陳子軒把風，窗戶沒關，伊將窗戶拿下來，伊沒帶器具，有帶
    手電筒及手套等語。是被告嗣後翻異前供，要屬避重就輕之詞，不足採信。本件
    事證明確，被告犯行洵堪認定，應依法論科。
二、核被告甲○○所為，係犯刑法第三百二十一條第一項第二款之加重竊盜罪。被告
    與陳子軒間有犯意之聯絡，行為之分擔，均為共同正犯。另被告於九十年間，曾
    因詐欺、搶奪等案件，經臺灣板橋地方法院分別判處有期徒刑五月、十月，嗣定
    其應執行刑為一年一月。又因竊盜案件，於九十年間經臺灣桃園地方法院判處有
    期徒刑一年，與其前揭有期徒刑一年一月合併執行，應執行有期徒刑二年一月。
    嗣執行中經假釋，於九十二年六月二十一日假釋期滿未經撤銷假釋，其未執行之
    刑以已執行完畢論之事實，有本院被告全國前案紀錄表一份在卷可憑，其受有期
    徒刑之執行完畢後，五年以內再犯有期徒刑以上之本罪，為累犯，應依法加重其
    刑。
三、原審據以論罪科刑固非無見，惟查被告及被害人均稱只卸下鋁窗，並無破壞（偵
    卷第二六頁、六０頁），原判決認被告併破壞安全設備顯與事實不符。被告上訴
    意旨猶執陳詞否認犯罪，固無足取，但原判決既有可議，仍應將之撤銷改判。爰
    審酌被告前犯竊盜罪經科刑、執行後不知悔悟又再違犯、犯後飾詞卸責態度不佳
    及其行為手段、所得財物等一切情狀，量處如主文第二項所示之主刑，以資懲儆
    。扣案之手套一雙，係共犯陳子軒所有且供犯罪所用之物，併依刑法第三十八條
    第二款規定沒收之。至手電筒一支尚非被告或共犯陳子軒所有，毋庸沒收，附此
    敘明。
據上論結，應依刑事訴訟法第三百六十九條第一項前段、第三百六十四條、第二百九
十九條第一項前段、刑法第二十八條、第三百二十一條第一項第二款、第四十七條、
刑法第三十八條第一項第二款，判決如主文。
本案經檢察官張啟彬到庭執行職務。
中　　　華　　　民　　　國　　九十三　　年　　　六　　　月　　 十六 　　日
                              臺灣高等法院刑事第十九庭
                                  審判長法  官  許　國　宏
                                        法  官  林　勤　純
                                        法  官  洪　光　燦
右正本證明與原本無異。
不得上訴。
                                        書記官　陳　玉　嬋
中　　　華　　　民　　　國　　九十三　　年　　　六　　　月　　 十七 　　日
附錄：本案論罪科刑法條全文
刑法第三百二十一條第一項第二款
犯竊盜罪而有左列情形之一者，處六月以上、五年以下有期徒刑：
一  於夜間侵入住宅或有人居住之建築物、船艦或隱匿其內而犯之者。
二  毀越門扇、牆垣或其他安全設備而犯之者。
三  攜帶兇器而犯之者。
四  結夥三人以上而犯之者。
五  乘火災、水災或其他災害之際而犯之者。
六  在車站或埠頭而犯之者。
